【裁判字號】    98,抗,109
【裁判日期】    980525
【裁判案由】    本票裁定
【裁判全文】
臺灣桃園地方法院民事裁定               98年度抗字第109號
抗  告  人  乙○○
相  對  人  甲○○
上列抗告人因與相對人甲○○間本票裁定事件，抗告人對於中華
民國98年3 月26日本院司法事務官98年度司票字第1448號裁定提
起抗告，本院裁定如下：
    主  文
抗告駁回。
抗告程序費用新臺幣壹仟元由抗告人負擔。
    理  由
一、抗告人聲明抗告意旨略以：抗告人簽發給相對人之本票1 紙
    ，面額新臺幣（下同）120 萬元，係買賣土地之尾款，簽訂
    買賣契約時，相對人保證協助拆除土地上之鐵皮屋及遮雨蓬
    等違章建築，詎抗告人已如約付款，相對人卻未履行約定之
    義務，致其受有損失，實有詐欺之行為，且本票背面有備註
    到期日為違建拆除後之日為付款日，相對人未善盡協助拆遷
    違建之義務在先，又未遵守付款約定在後，詐欺背信之作為
    陷其於窘境實為可惡等語，爰依法提起抗告，並聲明：原裁
    定廢棄。
二、按提起抗告，應於裁定送達後10日之不變期間內為之；提起
    抗告如逾抗告期間，原第一審法院應以裁定駁回之；又當事
    人不在法院所在地住居者，計算法定期間，應扣除其在途之
    期間，但有訴訟代理人住居法院所在地，得為期間內應為之
    訴訟行為者，不在此限；民事訴訟法第487 條前段、第495
    條之1 第1 項、第442 條第1 項、第162 條第1 項分別定有
    明文。
三、經查，本件相對人持原裁定附表所示之本票，向本院對抗告
    人聲請准予強制執行，經本院司法事務官於98年3 月4 日以
    98年度司票字第1448號裁定准許後，於同月12日送達裁定正
    本予抗告人，有送達證書1 紙可稽；抗告人住居於桃園縣桃
    園市，且未委任訴訟代理人，其上訴之不變期間毋庸加計在
    途期間，即抗告人應於98年3 月22日前提起抗告，始為合法
    ，惟抗告人遲至98年3 月24日始行提起抗告，有民事抗告狀
    可稽（見原審卷第12頁），其抗告顯非合法。本院司法事務
    官以抗告人逾期抗告，裁定駁回其抗告，並無不合。至抗告
    人所執抗告理由，係爭執原審准予本票強制執行之裁定之本
    案實體事項，均與原審為抗告駁回之裁定理由無關。是抗告
    人指摘原裁定不當，求予廢棄，為無理由，應予駁回。
四、據上論結，本件抗告為無理由，爰裁定如主文。
中    華    民    國    98    年    5     月    25    日
                  民事第三庭  審判長法  官  張天民
                                    法  官  林曉芳
                                    法  官  陳心婷
正本係照原本作成。
如不服本裁定，僅得於收受本裁定正本送達後10日內，以適用法
規顯有錯誤為理由，向本院提出再抗告狀，（須附繕本一份及繳
納再抗告裁判費新台幣1,000 元），經本院許可後紿可再抗告。
中    華    民    國    98    年    5     月    27    日
                                    書記官  林君燕


司法院資訊處製作；財團法人民間司法改革基金會備份。
